【裁判字號】    94,易,1873
【裁判日期】    950111
【裁判案由】    竊盜
【裁判全文】
臺灣高雄地方法院刑事判決              94年度易字第1873號
公  訴  人  臺灣高雄地方法院檢察署檢察官
被      告  丁○○
            辛○○
上列被告等因竊盜案件，經檢察官提起公訴（94年度偵字第
21112 號、第23193 號、第23482 號、第23627 號、第23957 號
），本院判決如下：
    主  文
丁○○連續竊盜，處有期徒刑拾月。
辛○○無罪。
    事  實
一、丁○○基於意圖為自己不法所有之概括犯意，先後於附表所
    示之時、地，以附表所示之方法，連續竊取各該被害人所有
    或所監督如附表所示車牌號碼之機車，嗣為警循線查獲，並
    扣得如附表所示之鑰匙6 支。
二、案經高雄縣政府警察局鳳山分局、高雄市政府警察局保安警
    安大隊，及甲○○○訴由高雄縣政府警察局仁武分局報請臺
    灣高雄地方法院檢察署檢察官偵查起訴。
    理  由
壹、被告丁○○被訴竊盜部分：
一、認定犯罪事實所憑之證據：
    訊據被告對於上揭犯罪事實，於本院審理中均坦承不諱，且
    附表所示之犯行，分別有下列證據足資佐證：
  (一)附表編號1 之犯行有：(1)被害人己○○於警詢及本院審理中
    之證述（見94年度偵字第21112 號卷第14-15 頁、本院卷第
    93-94 頁）、(2)證人即查獲員警張弘宜於偵查中之證述（見
    上開偵卷第64頁）、(3)扣押物品目錄表、贓物認領保管單各
    1 紙（見上開偵卷第21、26頁）、(4)照片4 張（見上開偵卷
    第16-17 頁）、(5)被告用以竊取機車之鑰匙1 支扣案可稽；
  (二)附表編號2 之犯行有：(1)被害人乙○○之妻李怡旻於警詢中
    之證述（94年度偵字第23193 號卷第11-12 頁）、(2)扣押物
    品目錄表、贓物認領保管收據各1 紙（見上開偵卷第24、20
    頁）、(3)照片3 張（見上開偵卷第16-17 頁）、(4)被告用以
    竊取機車之鑰匙1 支扣案可證；
  (三)附表編號3 之犯行有：(1)被害人戊○○○於警詢中之證述（
    見94年度偵字第23482 號卷第9-10頁）、(2)證人劉錦鎔（見
    上開偵卷第12-14 頁）(3)扣押物品目錄表、贓物認領保管收
    據各1 紙（見上開偵卷第27、23頁）、(4)照片1 張（見上開
    偵卷第19頁）、(5)被告用以竊取機車之鑰匙1 支扣案可證；
  (四)附表編號4 犯行有：(1)被害人甲○○○於警詢及本院審理中
    之指述（見94年度偵字第23627 號卷第14-15 頁、本院卷第
    94-95 頁）、(2)扣押物品目錄表、贓物認領保管單各1 紙（
    見上開偵卷第19、23頁）、(3)照片7 張（見上開偵卷第21-2
    2 頁）、(4)被告用以竊取機車之鑰匙1 支扣案可證；
  (五)附表編號5 之犯行有：(1)被害人庚○○於警詢中之指述（見
    94年度偵字第23702 號卷第12-13 頁、(2)扣押物品目錄表、
    贓物認領保管單各1 紙（見上開偵卷第22、23頁）、(3)照片
    3 張（見上開偵卷第25頁）、(4)被告用以竊取機車之鑰匙1
    支扣案可證；
  (六)附表編號6 之犯行有：(1)被害人丙○○於警詢中之指述（見
    94年度偵字第23957 號卷第12-14 頁、(2)扣押物品目錄表、
    贓物認領保管單各1 紙（見上開偵卷第16、18頁）、(3)照片
    3 張（見上開偵卷第20-21 頁）、(4)被告用以竊取機車之鑰
    匙1 支扣案可考；
  (七)綜上，被告之自白核與事實相符，本件事證明確，被告前揭
    犯行，均洵堪認定。
二、論罪科刑部分：
  (一)核被告丁○○等所為，犯刑法第320 條第1 項之普通竊盜罪
    。
  (二)被告先後多次竊盜犯行，時間緊接，犯罪手法類似，觸犯構
    成要件相同之罪，顯係基於概括犯意為之，應依連續犯規定
    ，以一罪論，並加重其刑。
  (三)爰審酌被告正值壯年，竟仍不思以合法手段獲取所需，而屢
    以竊取他人財物之方式獲取不法利益，已對他人造成財產損
    害，且其前因肅清煙毒條例案件，經臺灣高等法院臺南分院
    於民國83年7 月13日以83年度上訴字第545 號判處應執行有
    期徒刑15年2 月確定，於89年7 月28日縮短刑期假釋出獄（
    尚未期滿，不構成累犯）等情，有臺灣高等法院被告前案紀
    錄表及台灣高雄地方法院檢察署刑案資料查註紀錄表各1 份
    在卷可參，竟仍不知警惕，再為本件犯行，漠視法治甚明，
    惟考量其犯後終知坦承犯行，所竊得之財物均已返還予被害
    人，犯罪所生危害已有降低等一切情狀，酌情量處如主文所
    示之刑。公訴人雖認被告丁○○應判處有期徒刑1 年，惟被
    告丁○○所竊之財物，價值均非至鉅，且犯後坦承犯行，態
    度良好，量處有期徒刑1 年，猶嫌過重，並附敘明。
三、沒收部分：
    扣案之鑰匙共6 支，雖係被告供其犯罪所用之物，然被告否
    認為其所有（見本院卷第92頁），且非違禁物，爰不宣告沒
    收，附此敘明。
貳、被告辛○○被訴竊盜部分：
一、公訴意旨略以：被告辛○○與丁○○基於犯意聯絡（丁○○
    涉犯竊盜罪部分已認定如上），於94年9 月12日18時許，共
    同在高雄縣鳳山市○○街215 巷巷內，以渠等自備之鑰匙為
    工具，將停放該處為己○○所有之車號KVB- 579號重機車1
    輛發動並駛離而竊取之，得手後供渠等代步之用，嗣於同年
    月13日凌晨5 時30分許，丁○○騎乘上開機車搭載辛○○行
    經高雄縣鳳山市○○街時為警查獲，並在文雅街118 巷巷內
    扣得車號KVB- 579號重機車1 輛及鑰匙1 支，因認被告辛○○涉犯刑法第320 條第1 項之竊盜罪嫌。
二、按犯罪事實應依證據認定之，無證據不得認定其犯罪事實；
    不能證明被告犯罪者，應諭知無罪之判決，刑事訴訟法第15
    4 條第2 項、第301 條第1 項分別定有明文。復按刑事訴訟
    上證明之資料，無論其為直接或間接證據，均須達於通常一
    般之人均不致有所懷疑，而得確信其為真實之程度，始得據
    為有罪之認定，若關於被告是否犯罪之證明未能達此程度，
    而有合理懷疑之存在，致使無從形成有罪之確信，根據「罪
    證有疑，利於被告」之證據法則，即不得遽為不利被告之認
    定，亦有最高法院76年度臺上字第4986號判例可資參照。
三、公訴意旨認被告涉犯普通竊盜罪嫌，無非係以：(1)被告辛○○與共同被告丁○○於警詢、偵查中有瑕疵之供述、(2)證人
    即被害人己○○於警詢中之證述、(3)贓物認領保管單、(4)證
    人即查獲員警張弘宜於偵查中之證述、(5)扣案車牌號碼KVB-
    579 號普通重型機車1 輛、鑰匙1 支為其論據。
四、訊據被告辛○○堅詞否認有何竊盜犯行，辯稱：94年9 月13
    日凌晨1 、2 時左右，丁○○在鳳山市○○街附近向我說他
    要向別人借車，該日凌晨2 、3 時許，丁○○騎車來載我，
    到了凌晨5時30分許就被警攔查了等語，經查：
  (一)證人即被害人己○○並未目睹被告辛○○竊取上開機車，業
    據警詢中證述明確，其復於審理中證稱：是（94年9 月13日
    ）凌晨5 時許警察打電話給我，我才知道機車（車牌號碼KV
    B-57 9號）失竊，沒有看過被告辛○○在我家附近排徊等語
    （見本院卷第93、94頁），是證人己○○於案發之際既未目
    睹究係何人行竊該機車，故其證述，並不足作為認定被告辛○○涉竊盜犯行之依據。
  (二)被告辛○○與丁○○騎乘機車為警員攔查時，加速離去，嗣
    後並棄車逃逸等情，業據證人即查獲員警張弘宜於偵查中證
    述明確（見94年度偵字第21112 號卷第64頁），復到庭證稱
    ：當天晚上我們開巡邏車跟在被告辛○○及丁○○後面，被
    告2 人看到我們就加速逃逸，後來那段路在施工，他們沒有
    辦法騎過去，被告2 人就棄車，分頭逃逸，我和另外1 個同
    事就1 人追1 個，就追到他們2 人。當時被告2 人都沒有戴
    安全帽，而且又看到我們警車就加速，我們才覺得可疑。抓
    到被告2 人時，他們都說沒有帶駕照，所以要跑。是丁○○
    騎機車，辛○○被搭載等語（見本院卷第97頁）。然證人張
    弘宜所指述者，僅係辛○○逃避攔查之經過，並非其是否涉
    有竊取前開機車之情節。又被告辛○○加速離去乃至嗣後棄
    車逃逸，或係因另案遭通緝、或因交通違規恐遭取締，或明
    知所騎乘之機車為贓車而欲避免為警查獲，原因所在多有，
    然仍不能據此推認辛○○係因共同竊取前開機車，為脫免刑
    責而逃逸。
  (三)贓物認領保管單、扣案車牌號碼KVB- 579號普通重型機車1
    輛、鑰匙1 支，均僅能佐證上開機車失竊之事實，然尚不能
    據此作為認定係被告辛○○行竊機車之犯罪事證。
  (四)被告辛○○與共同被告丁○○於警詢、偵查中，雖曾就該機
    車之來源，供述不一，然認定犯罪事實本須依據證據。故縱
    被告辛○○之辯解不可採，然本件並未有何證據足認被告辛○○涉犯竊取前開機車之犯行，即不能單以被告辛○○之前
    後不一之供述，即認其涉犯竊盜前開機車之犯行。
五、綜上所述，公訴人所指之前揭事證，均無法使本院就被告辛○○被訴竊盜之犯行已達確信之程度。此外，復查無其他積
    極證據，足資證明被告犯有竊盜之犯行，是被告辛○○犯罪
    即屬不能證明。從而，揆諸前揭法條及判例意旨，自應為被
    告辛○○無罪判決之諭知。
據上論斷，應依刑事訴訟法第299 條第1 項前段、第301 條第1
項前段，刑法第56條、第320 條第1 項，罰金罰鍰提高標準條例
第1 條前段，判決如主文。
本案經檢察官壬○○到庭執行職務。
中    華    民    國    95    年    1     月    11    日
                  刑事第八庭    審判長法  官  李政庭
                                      法  官  賴文姍
                                      法  官  李育信
以上正本證明與原本無異。
如不服本判決，應於收受送達後10日內向本院提出上訴書狀。
中    華    民    國    95    年    1     月    11    日
                                      書記官  洪生輝
附錄本案論罪科刑法條：
刑法第320條第1項：
意圖為自己或第3 人不法之所有，而竊取他人之動產者，為竊盜
罪，處5 年以下有期徒刑、拘役或500 元以下罰金。
附表：
┌─┬────┬─────┬───┬───┬───────┬──────┐
│  │時    間│地      點│行為人│被害人│ 行 為 方 法  │所 得 財 物 │
├─┼────┼─────┼───┼───┼───────┼──────┤
│1 │94年9 月│高雄縣鳳山│丁○○│己○○│以拾得之鑰匙1 │車牌號碼KVB-│
│  │12日18時│市○○街21│      │      │支，發動被害人│579 號普通重│
│  │許      │5 巷巷內  │      │      │所有車牌號碼為│型機車1 輛。│
│  │        │          │      │      │KVB- 579號之普│            │
│  │        │          │      │      │通重型機車，將│            │
│  │        │          │      │      │之駛離而竊取之│            │
│  │        │          │      │      │。            │            │
├─┼────┼─────┼───┼───┼───────┼──────┤
│2 │94年10月│高雄縣仁武│丁○○│乙○○│以拾得之鑰匙1 │車牌號碼XVI-│
│  │7 日13時│鄉仁合村澄│      │      │支，發動被害人│255 號普通重│
│  │許      │合一街34號│      │      │所有車牌號碼為│型機車1 輛。│
│  │        │前        │      │      │XVI- 255號之普│            │
│  │        │          │      │      │通重型機車，將│            │
│  │        │          │      │      │之駛離而竊取之│            │
│  │        │          │      │      │。            │            │
├─┼────┼─────┼───┼───┼───────┼──────┤
│3 │94年10月│高雄縣鳥松│丁○○│梁黃月│以拾得之鑰匙1 │車牌號碼MKN-│
│  │11日8 時│鄉○○路與│      │娥    │支，發動被害人│059 號普通重│
│  │30分許  │公園路交岔│      │      │所有車牌號碼為│型機車1 輛。│
│  │        │路口正修工│      │      │MKN- 059號之普│            │
│  │        │專旁      │      │      │通重型機車，將│            │
│  │        │          │      │      │之駛離而竊取之│            │
│  │        │          │      │      │。            │            │
├─┼────┼─────┼───┼───┼───────┼──────┤
│4 │94年10月│高雄縣鳳山│丁○○│王景川│以拾得之鑰匙1 │車牌號碼LUX-│
│  │12日22時│市○○路13│      │（由王│支，發動被害人│461 號普通重│
│  │30分許  │6之3號屋後│      │薛美華│所有車牌號碼為│型機車1 輛。│
│  │        │          │      │所持用│LUX- 461號之普│            │
│  │        │          │      │）    │通重型機車，將│            │
│  │        │          │      │      │之駛離而竊取之│            │
│  │        │          │      │      │。            │            │
├─┼────┼─────┼───┼───┼───────┼──────┤
│5 │94年10月│高雄縣某加│丁○○│庚○○│見被害人所有車│車牌號碼ONF-│
│  │15日15時│油站前（由│      │      │牌號碼ONF-897 │897 號普通重│
│  │許      │真實姓名不│      │      │號普通重型機車│型機車1 輛。│
│  │        │詳之人於94│      │      │，留有鑰匙1 支│            │
│  │        │年10月13日│      │      │，即持該鑰匙發│            │
│  │        │21時30分至│      │      │動引擎駛離，而│            │
│  │        │同年月14日│      │      │竊取之。      │            │
│  │        │7 時許，在│      │      │              │            │
│  │        │高雄縣鳳山│      │      │              │            │
│  │        │市○○路2 │      │      │              │            │
│  │        │段109 號前│      │      │              │            │
│  │        │竊取）    │      │      │              │            │
├─┼────┼─────┼───┼───┼───────┼──────┤
│6 │94年10月│高雄縣鳳山│丁○○│丙○○│以拾得之鑰匙1 │車牌號碼XFA-│
│  │18日17時│市○○路13│      │      │支，發動被害人│768 號普通重│
│  │許      │8 號後方停│      │      │所有車牌號碼為│型機車1 輛。│
│  │        │車場內    │      │      │XFA- 768號之普│            │
│  │        │          │      │      │通重型機車，將│            │
│  │        │          │      │      │之駛離而竊取之│            │
│  │        │          │      │      │。            │            │
└─┴────┴─────┴───┴───┴───────┴──────┘


司法院資訊處製作；財團法人民間司法改革基金會備份。
